---
title: "Untitled"
author: "202002857_이혜지"
date: "2022-12-04"
output: html_document
---

```{r setup, include=FALSE}
knitr::opts_chunk$set(echo = TRUE)
```

```{r}
library(randomForest)
```
<br>

### 1. 양파 가격에 영향을 주는 요인
#### - 데이터 불러오기
```{r}
df_o <- read.csv("df_o.csv")
df_o$date <- as.Date(df_o$date)
df_o<-df_o[, -c(1:3,9)]
head(df_o)
```
- 변수 설명

date: 일자
tmp: 평균기온
rain: 일강수량
humidity: 평균상대습도
insolation: 합계일사량
volume: 거래량
trade_price: 거래금액
year: 연도
month: 월
area: 면적
output: 생산량
total_indices: 총지수
indices: 물가지수
X5humidity: 0.5m평균습도
X10humidity: 10cm토양수분
y: 도매가격

<br>


#### - 데이터 특성 확인
```{r}
str(df_o)

```
<br>

#### - 랜덤포레스트
```{r}
rf_o <- randomForest(y ~ ., df_o, importance=TRUE)
rf_o
```
설명도가 약 94%로 성능이 우수하다고 할 수 있다.

#### - 변수의 중요도 확인
```{r}
importance(rf_o)
```

```{r}
varImpPlot(rf_o)
```
<br>

- %IncMSE = 정확도, IncNodePurity = 중요도 출력

<br>

#### - 목표변수의 적합값 구하기 위해 MSE 계산
```{r}
df_o$y.hat=predict(rf_o, newdata=df_o)
sqrt(mean((df_o$y-df_o$y.hat)^2)) #RMSE

# 랜덤포레스트 회귀앙상블의 적합값과 실제값의 일치도
plot(df_o$y, df_o$y.hat, xlab="Observed Values", ylab="Fitted Values")
abline(0,1)
```

#### 중요도가 가장 높은 변수와 y(도매가격)의 추세선

```{r}
df_o2 <- df_o[order(df_o$indices),]
ggplot(df_o2,aes(x=indices, y=y))+geom_smooth()
```



RMSE가 작을수록 잘 추정된 회귀 직선!



#### - 30% 검증데이터에 적용시켜 분류예측치 구하기
```{r}
idx <- sample(1:nrow(df_o), size=nrow(df_o)*0.7)
train <- df_o[idx, ] #70% for training data
test <- df_o[-idx, ] #30% for test data


rf_o.train<-randomForest(y~., train, importance=TRUE)

yt_pred<-predict(rf_o.train, newdata=test)
sqrt(mean((test$y-yt_pred)^2)) #RMSE
cor(test$y,yt_pred)^2 #R^2
plot(test$y, yt_pred, xlab="Observed Values", ylab="Fitted Values", main="RandomForest")
abline(0,1)
```